---
title: "policiais_eleitos"
output: html_document
editor_options: 
  chunk_output_type: console
---

```{r setup, include=FALSE}
knitr::opts_chunk$set(echo = TRUE)
```

Fonte de dados: [Repositório de dados eleitorais do TSE]( https://www.tse.jus.br/eleicoes/estatisticas/repositorio-de-dados-eleitorais-1/repositorio-de-dados-eleitorais)

Acompanhamento on-line das candidaturas: [Sistema DivulgaCandContas on-line]( http://inter04.tse.jus.br/ords/dwtse/f?p=1001:10:6110467812344)

Dados baixados em 01 de dezembro. Atualizados pelo TSE em 29/11

```{r blibliotecas}
library(tidyverse)
library(scales)
library(descr)
library(ggsci)
library(ggthemes)
library(mdthemes)
library(kableExtra)
library(patchwork)
library(geobr)
library(janitor)
library(electionsBR)

setwd("C:/rstats/soudapaz")
```


```{r theme_color}
theme_set(ggthemes::theme_wsj(color = "gray", base_size = 5)+
            theme(plot.caption = element_text(size = 5)))

#caption_text <- "Fonte: TSE | Pulso Público/Instituto Sou da Paz"

scale_color <- ggsci::pal_lancet()(9)

scale_color <- scale_color[9:1]

#greens color
# https://www.colorhexa.com/4b5320
darkgreen1 <- "#3e451b"
darkgreen2 <- "#4b5320"
mediangreen <- "#acbd53"
lightgreen <- "#eaeed3"

scale_color <- c(scale_color, darkgreen1, darkgreen2, mediangreen, lightgreen)

scales::show_col(scale_color)
```

```{r funcao download}
download.zip <- function(link){
  wd <- getwd()
  temp_dir <- tempdir()
  setwd(temp_dir)
  temp_file <- tempfile(tmpdir=temp_dir)
  download.file(url=link, destfile=temp_file)
  unzip(temp_file, exdir=temp_dir)
  files <- list.files(path=temp_dir)
  unlink(temp_file)
  
  return(files) 
  setwd(wd)
}
```

# Carregar bases
```{r base principal, eval=F}
link_candidatos <- "http://agencia.tse.jus.br/estatistica/sead/odsele/consulta_cand/consulta_cand_2020.zip"

list.of.files <- download.zip(link_candidatos)

download.file(link_candidatos, destfile = temp_dir)

file <- paste0(tempdir(), "\\consulta_cand_2020_BRASIL.csv")
# guess_encoding(cand_sp)

brasil <- read_csv2(file, locale(encoding = "ISO-8859-1"), col_names = T, col_types = NULL) %>% 
  clean_names()

codigos <- read_csv("http://basedosdados.org/dataset/b5878df7-e259-44bc-8903-4feb8d56945a/resource/c1deb363-ffba-4b1e-95dc-c5e08311852e/download/diretorio_municipios.csv")

populacao <- read_csv2("https://raw.githubusercontent.com/ronycoelho/databases/master/ibge_2018_populacao_classificacao.csv", 
                       locale(encoding = "ISO-8859-1"), col_names = T, col_types = NULL) %>% 
            janitor::clean_names() %>% 
  select(1, 6,7)

populacao <- populacao %>%
  mutate(cod_municipio = as.character(cod_municipio)) %>% 
  select(id_municipio = cod_municipio, 2,3)

codigos <- codigos %>%
  select(sg_ue = id_municipio_TSE, id_municipio, capital_estado, regiao) %>% 
  mutate(sg_ue = as.character(sg_ue),
         sg_ue = str_pad(sg_ue, width=5, pad=0))

brasil <- brasil %>% 
  left_join(codigos, by = "sg_ue") %>% 
  relocate(regiao, .after = sg_uf)

brasil <- brasil %>%
  mutate(id_municipio = as.character(id_municipio)) %>% 
  left_join(populacao, by = "id_municipio")

```

# Explorar
```{r}
brasil %>% 
  count(ds_sit_tot_turno)
```

# filtrar ocupação militares
```{r}
ocup.militares <- c("POLICIAL CIVIL", "POLICIAL MILITAR", "MILITAR REFORMADO", 
                      "MEMBRO DAS FORÇAS ARMADAS", "BOMBEIRO MILITAR")

dt.ocp.militares <- brasil %>% 
  filter(ds_ocupacao %in% ocup.militares)
```


# Seleção por patente
```{r fig.width=8}
patentes <- brasil %>% 
  filter(ds_ocupacao %in% ocup.militares) %>% 
  pull(nm_urna_candidato) %>% 
  enframe()

patentes <- patentes %>% 
  mutate(patente = str_split_fixed(value, " ", 2)[,1])

patente.vetor <- patentes %>% 
  count(patente, sort = T) %>% 
  pull(patente)

# Seleção manual de patentes
print(patente.vetor, max = 30)

patentes_usadas <- c("SARGENTO","CABO","TENENTE","CORONEL","SGT","CAPITÃO","MAJOR","SUBTENENTE","POLICIAL","DELEGADO","SUB","SOLDADO","BOMBEIRO","COMANDANTE","INVESTIGADOR",
                     "CAPITAO","CEL","TEN","CB","INSPETOR","DELEGADA","SD","SGT.","SGTO","SUBOFICIAL","PM","CAPITÃ","SARGENTA","ST","COMISSÁRIO","AGENTE","SAGENTO","SUB-TENENTE", "SUB.","INSPETORA","INVESTIGADORA","CMDT","COMENDADOR","ESCRIVÃO","SARG.","SB","TEN.")


#patentes_selecionadas <- patente.vetor[c(1:10, 12:13, 17, 20, 24, 33, 37, 39, 55, 59, 68, 85:88, 106, 112,  125, 127, 136, 165, 285, 289:290, 409, 410, 809, 812, 976, 1701, 1707, 1762)]

#patentes_selecionadas[length(patentes_selecionadas)+1] <- "GUARDA M"

patentes_usadas[length(patentes_usadas)+1] <- "GUARDA M"
#paste(patentes_selecionadas, collapse = ",")

#Selecionadas em 3 de outubro
# "SARGENTO,CABO,TENENTE,CORONEL,SGT,CAPITÃO,MAJOR,SUBTENENTE,POLICIAL,DELEGADO,SUB,SOLDADO,BOMBEIRO,COMANDANTE,INVESTIGADOR,CAPITAO,CEL,TEN,CB,INSPETOR,DELEGADA,SD,SGT.,SGTO,SUBOFICIAL,PM,CAPITÃ,SARGENTA,ST,COMISSÁRIO,AGENTE,SAGENTO,SUB-TENENTE,SUB.,INSPETORA,INVESTIGADORA,CMDT,COMENDADOR,ESCRIVÃO,SARG.,SB,TEN."


#"SARGENTO,CABO,TENENTE,CORONEL,SGT,CAPITÃO,MAJOR,SUBTENENTE,POLICIAL,DELEGADO,SUB,SOLDADO,BOMBEIRO,COMANDANTE,INVESTIGADOR,CAPITAO,CEL,TEN,CB,INSPETOR,DELEGADA,SD,SGT.,SGTO,SUBOFICIAL,PM,CAPITÃ,SARGENTA,ST,COMISSÁRIO,AGENTE,SAGENTO,SUB-TENENTE,SUB.,SARGENTE,CMDT,COMENDADOR,ESCRIVÃO,SAYMON,TEN."

base.patente <- brasil %>% 
  filter(str_detect(nm_urna_candidato, paste(patentes_usadas, collapse = "|")))

# Nome de urna
base.patente <- base.patente %>%
  #select(nm_urna_candidato, nm_candidato, ds_ocupacao, sg_partido, nm_ue, sg_uf) %>% 
  filter(!ds_ocupacao %in% ocup.militares) %>% 
  mutate(patente = str_split_fixed(nm_urna_candidato, " ", 2)[,1]) %>%
  filter(patente %in% patentes_usadas) 
```


```{r join main bases}
base.patente <- base.patente %>% 
  mutate(ocupacao_militar = "Não") %>% 
  relocate(ocupacao_militar, .after = ds_ocupacao)

dt.ocp.militares <- dt.ocp.militares %>% 
  mutate(ocupacao_militar = "Sim") %>% 
  relocate(ocupacao_militar, .after = ds_ocupacao)

base.patente <- base.patente %>% 
  select(-patente)

# Checar columas antes de juntar
names.base.patente <- names(base.patente)
names.base.militar <- names(dt.ocp.militares)

setdiff(names.base.patente, names.base.militar)

# Juntar bases
base.geral.militares <- bind_rows(dt.ocp.militares, base.patente)
```

# Explorar
```{r}
base.geral.militares %>% 
  count(ds_cargo, ds_sit_tot_turno)
```

# dados 2012 e 2016
```{r}
#setwd("C:/rstats/soudapaz")
#load("Dados_2012_2016.RData")
```

# Gerais
```{r}
dt.2012.2016 <- dt.2012.2016 %>% 
  clean_names()

temp.1 <- dt.2012.2016 %>%
  select(ano_eleicao, sg_uf = sigla_uf, sg_ue = sigla_ue, nm_ue = descricao_ue,
         ds_cargo = descricao_cargo, nm_candidato = nome_candidato, 
         sq_candidato = sequencial_candidato, nr_candidato = numero_candidato,
         nr_cpf_candidato = cpf_candidato, nr_titulo_eleitoral_candidato = num_titulo_eleitoral_candidato, 
         nm_urna_candidato = nome_urna_candidato,
         sg_partido = sigla_partido, ds_ocupacao = descricao_ocupacao, 
         dt_nascimento = data_nascimento,  ds_genero = descricao_sexo,
         ds_grau_instrucao = descricao_grau_instrucao,
         ds_estado_civil = descricao_estado_civil, nm_email = email_candidato,
         ds_sit_tot_turno = desc_sit_tot_turno)


all_elections <- brasil %>%
  mutate(ano_eleicao = 2020) %>% 
  select(one_of(names(temp.1))) %>% 
  bind_rows(temp.1)

rm(temp.1)

all_elections %>% 
  count(ano_eleicao)
```

# All militares
```{r}
all_militares_by_ocupation <- all_elections %>% 
    filter(ds_ocupacao %in% ocup.militares) %>% 
    mutate(ocupacao_militar = "Sim") %>% 
    relocate(ocupacao_militar, .after = ds_ocupacao)

# Por patente
all.patente <- all_elections %>% 
  filter(str_detect(nm_urna_candidato, paste(patentes_usadas, collapse = "|")))

all.patente <- all.patente %>% 
  filter(!ds_ocupacao %in% ocup.militares) %>% 
  mutate(patente = str_split_fixed(nm_urna_candidato, " ", 2)[,1]) %>%
  filter(patente %in% patentes_usadas) %>% 
  mutate(ocupacao_militar = "Não") %>% 
  relocate(ocupacao_militar, .after = ds_ocupacao) %>% 
  select(-patente)

all_militares <- bind_rows(all_militares_by_ocupation, all.patente)
```


```{r}
setwd("C:/rstats/soudapaz/eleitos")

#save.image("dadoseleitos_SDP_02_dez.RData")


load("dadoseleitos_SDP_02_dez.RData")
```


```{r}
vetor_situacoes <- unique(all_militares$ds_sit_tot_turno)
eleitos <- vetor_situacoes[c(4:6)]
n_eleitos <- vetor_situacoes[c(1:3)]
seg_turno <- vetor_situacoes[c(7:8)]


all_militares <- all_militares %>% 
  mutate(situacao = ifelse(ds_sit_tot_turno %in% eleitos, "Eleito", "N_eleito"),
         situacao = ifelse(ds_sit_tot_turno %in% n_eleitos, "N_eleito", situacao),
         situacao = ifelse(ds_sit_tot_turno %in% seg_turno, "Segundo", situacao))
```

```{r}
all_militares %>% 
  count(ano_eleicao, situacao)
```

# geral
```{r}
geral <- all_militares %>% 
  filter(str_detect(situacao, "Segundo", negate = T)) %>% 
  count(ano_eleicao, situacao) %>% 
  group_by(situacao) %>%
  arrange(ano_eleicao, .by_group = T) %>% 
  mutate(perc_var = round((n/lag(n) - 1) * 100,1),
         perc_label = ifelse(is.na(perc_var), n, paste0(n, " (", perc_var, "%)")),
         color = ifelse(perc_var < 0, "red", "blue"),
         color = ifelse(is.na(perc_var), "blue", color))

color.geral <- geral$color

eleitos.geral <- geral %>% 
  ggplot(aes(x = situacao, y = n, fill = as.factor(ano_eleicao)))+
  geom_col(position = "dodge", color = "white")+
  scale_x_discrete(label = c("Eleitos", "Não eleitos"))+
  coord_cartesian(clip = "off")+
  scale_fill_manual("", values = scale_color[c(1,3,11)])+
  geom_text(aes(label = perc_label), vjust = -.5,
            position = position_dodge(width = 1),
   size = 3, color = color.geral)+
  theme(legend.position = c(.2,.4),
        legend.direction = "vertical",
        text= element_text(size = 8),
        legend.text = element_text(size = 8))+
  labs(title = "")
```

```{r}
setwd("C:/rstats/soudapaz/eleitos")
Cairo::CairoSVG("eleitos.geral.svg", height = 5)
print(eleitos.geral)
dev.off()
```


```{r}
levels_cargo <- unique(all_militares$ds_cargo)

levels_cargo <- levels_cargo[c(2,3,1 )]

eleitos.por.cargo <- all_militares %>% 
  filter(str_detect(situacao, "Segundo", negate = T)) %>% 
  count(ano_eleicao, ds_cargo, situacao) %>% 
  mutate(ds_cargo = ordered(ds_cargo, levels = levels_cargo)) %>% 
  filter(
         situacao == "Eleito") %>% # str_detect(ds_cargo, "VICE", negate = T
  group_by(ds_cargo) %>%
  arrange(ano_eleicao, .by_group = T) %>% 
  mutate(perc_var = round((n/lag(n) - 1) * 100,1),
         perc_label = ifelse(is.na(perc_var), n, paste0(n, "\n(", perc_var, "%)")),
         color = ifelse(perc_var < 0, "red", "blue"),
         color = ifelse(is.na(perc_var), "blue", color))

cor.cargos <- eleitos.por.cargo$color

plot.eleitos.por.cargo <- eleitos.por.cargo %>% 
  ggplot(aes(x = fct_inorder(ds_cargo), y = n, fill = as.factor(ano_eleicao)))+
  geom_col(position = "dodge", color = "white")+
  coord_cartesian(clip = "off")+
  scale_fill_manual("", values = scale_color[c(1,3,11)])+
  geom_text(aes(label = perc_label), vjust = -.5,
            position = position_dodge(width = 1),
   size = 3, color = cor.cargos)+
  theme(legend.position = c(.2,.45),
        legend.direction = "vertical",
        text= element_text(size = 8),
        legend.text = element_text(size = 8))+
  labs(title = "")
```

```{r}
setwd("C:/rstats/soudapaz/eleitos")
Cairo::CairoSVG("plot.eleitos.por.cargo.svg", height = 5)
print(plot.eleitos.por.cargo)
dev.off()
```

# Por partidos
```{r}
all_militares <- all_militares %>% 
mutate(sg_partido = recode(sg_partido, 
                             PMDB = "PMDB(MDB)",
                             MDB = "PMDB(MDB)",
                             REPUBLICANOS = "REPUBLICANOS(PRB)",
                             PRB = "REPUBLICANOS(PRB)",
                             PEN = "PATRIOTA(PEN)",
                             PATRIOTA = "PATRIOTA(PEN)",
                             AVANTE = "AVANTE(PTdoB)",
                             PT_do_B = "AVANTE(PTdoB)",
                             PSDC = "DC(PSDC)",
                             DC = "DC(PSDC)",
                             PL = "PL(PR)",
                             PR = "PL(PR)",
                             PODE = "PODE(PTN)",
                             PTN = "PODE(PTN)"))
```


```{r}
pref.por.partido.2012 <- all_militares %>% 
  filter(str_detect(situacao, "Segundo", negate = T),
         ds_cargo == "PREFEITO",
         situacao == "Eleito",
         ano_eleicao == 2012) %>% 
  count(ano_eleicao, sg_partido) %>% 
  mutate(sg_partido = fct_reorder(sg_partido, n))

plot.pref.1 <- pref.por.partido.2012 %>% 
  ggplot(aes(x = n, y = sg_partido, fill = as.factor(ano_eleicao)))+
  geom_col(position = "dodge", color = "white")+
  coord_cartesian(clip = "off") +
  scale_fill_manual("", values = scale_color[1],
                     guide = guide_legend(reverse = T))+
  scale_x_continuous(limits = c(0,6.5))+
   geom_text(aes(label = n), hjust = -1,
             position = position_dodge(width = 1),
             size = 3, 
             fontface = "bold")+
   theme(legend.position = "none",
         plot.title.position = "plot",
         legend.direction = "vertical",
         text= element_text(size = 8),
         legend.text = element_text(size = 8),
         plot.margin = unit(c(0,1,0,0), "cm"))+
   labs(title = "2012")

#################### 2016
pref.por.partido.2016 <- all_militares %>% 
  filter(str_detect(situacao, "Segundo", negate = T),
         ds_cargo == "PREFEITO",
         situacao == "Eleito",
         ano_eleicao == 2016) %>% 
  count(ano_eleicao, sg_partido) %>% 
  mutate(sg_partido = fct_reorder(sg_partido, n))

plot.pref.2 <-pref.por.partido.2016 %>% 
  ggplot(aes(x = n, y = sg_partido, fill = as.factor(ano_eleicao)))+
  geom_col(position = "dodge", color = "white")+
  coord_cartesian(clip = "off") +
  scale_x_continuous(limits = c(0,6.5))+
  scale_fill_manual("", values = scale_color[3],
                     guide = guide_legend(reverse = T))+
   geom_text(aes(label = n), hjust = -1,
             fontface = "bold",
             position = position_dodge(width = 1),
    size = 3)+
   theme(legend.position = "none",
         legend.direction = "vertical",
         plot.title.position = "plot",
         text= element_text(size = 8),
         legend.text = element_text(size = 8),
         plot.margin = unit(c(0,1,0,0), "cm"))+
   labs(title = "2016")

################### 2020
pref.por.partido.2020 <- all_militares %>% 
  filter(str_detect(situacao, "Segundo", negate = T),
         ds_cargo == "PREFEITO",
         situacao == "Eleito",
         ano_eleicao == 2020) %>% 
  count(ano_eleicao, sg_partido) %>% 
  mutate(sg_partido = fct_reorder(sg_partido, n))

plot.pref.3 <-  pref.por.partido.2020 %>% 
  ggplot(aes(x = n, y = sg_partido, fill = as.factor(ano_eleicao)))+
  geom_col(position = "dodge", color = "white")+
  coord_cartesian(clip = "off") +
  scale_x_continuous(limits = c(0,6.5))+
  scale_fill_manual("", values = scale_color[11],
                     guide = guide_legend(reverse = T))+
   geom_text(aes(label = n), hjust = -1,
             fontface = "bold",
             position = position_dodge(width = -1),
    size = 3)+
   theme(legend.position = "none",
         legend.direction = "vertical",
         plot.title.position = "plot",
         text= element_text(size = 8),
         legend.text = element_text(size = 8),
         plot.margin = unit(c(0,1,0,0), "cm"))+
   labs(title = "2020")
```

# Prefeitos eleitos por partido
```{r}
grid.pref.por.partido <- plot.pref.1 + plot.pref.2 + plot.pref.3 

setwd("C:/rstats/soudapaz/eleitos")
Cairo::CairoSVG("grid.pref.por.partido.svg", height = 5)
print(grid.pref.por.partido)
dev.off()
```

# Vereadores
```{r}
ver.por.partido.2012 <- all_militares %>% 
  filter(str_detect(situacao, "Segundo", negate = T),
         ds_cargo == "VEREADOR",
         situacao == "Eleito",
         ano_eleicao == 2012) %>% 
  count(ano_eleicao, sg_partido, sort = T) %>% 
  mutate(sg_partido = fct_reorder(sg_partido, n))

plot.ver.1 <- ver.por.partido.2012 %>% 
  ggplot(aes(x = n, y = sg_partido, fill = as.factor(ano_eleicao)))+
  geom_col(position = "dodge", color = "white")+
  coord_cartesian(clip = "off") +
  scale_fill_manual("", values = scale_color[1],
                     guide = guide_legend(reverse = T))+
  scale_x_continuous(limits = c(0,100))+
   geom_text(aes(label = n), hjust = -1,
             position = position_dodge(width = 1),
             size = 3, 
             fontface = "bold")+
   theme(legend.position = "none",
         plot.title.position = "plot",
         legend.direction = "vertical",
         text= element_text(size = 8),
         legend.text = element_text(size = 8),
         plot.margin = unit(c(0,1,0,0), "cm"))+
   labs(title = "2012")

#################### 2016
ver.por.partido.2016 <- all_militares %>% 
  filter(str_detect(situacao, "Segundo", negate = T),
         ds_cargo == "VEREADOR",
         situacao == "Eleito",
         ano_eleicao == 2016) %>% 
  count(ano_eleicao, sg_partido, sort = T) %>% 
  mutate(sg_partido = fct_reorder(sg_partido, n))

plot.ver.2 <- ver.por.partido.2016 %>% 
  ggplot(aes(x = n, y = sg_partido, fill = as.factor(ano_eleicao)))+
  geom_col(position = "dodge", color = "white")+
  coord_cartesian(clip = "off") +
  scale_x_continuous(limits = c(0,100))+
  scale_fill_manual("", values = scale_color[3],
                     guide = guide_legend(reverse = T))+
   geom_text(aes(label = n), hjust = -1,
             fontface = "bold",
             position = position_dodge(width = 1),
    size = 3)+
   theme(legend.position = "none",
         legend.direction = "vertical",
         plot.title.position = "plot",
         text= element_text(size = 8),
         legend.text = element_text(size = 8),
         plot.margin = unit(c(0,1,0,0), "cm"))+
   labs(title = "2016")

################### 2020
ver.por.partido.2020 <- all_militares %>% 
  filter(str_detect(situacao, "Segundo", negate = T),
         ds_cargo == "VEREADOR",
         situacao == "Eleito",
         ano_eleicao == 2020) %>% 
  count(ano_eleicao, sg_partido, sort = T) %>% 
  mutate(sg_partido = fct_reorder(sg_partido, n))

plot.ver.3 <-  ver.por.partido.2020 %>% 
  ggplot(aes(x = n, y = sg_partido, fill = as.factor(ano_eleicao)))+
  geom_col(position = "dodge", color = "white")+
  coord_cartesian(clip = "off") +
  scale_x_continuous(limits = c(0,100))+
  scale_fill_manual("", values = scale_color[11],
                     guide = guide_legend(reverse = T))+
   geom_text(aes(label = n), hjust = -1,
             fontface = "bold",
             position = position_dodge(width = -1),
    size = 3)+
   theme(legend.position = "none",
         legend.direction = "vertical",
         plot.title.position = "plot",
         text= element_text(size = 8),
         legend.text = element_text(size = 8),
         plot.margin = unit(c(0,.5,.5,.5), "cm"))+
   labs(title = "2020")
```   

# Prefeitos eleitos por partido
```{r}
grid.ver.por.partido <- plot.ver.3 / (plot.ver.1 + plot.ver.2) 

setwd("C:/rstats/soudapaz/eleitos")
Cairo::CairoSVG("grid.ver.por.partido.svg", height = 9)
print(grid.ver.por.partido)
dev.off()
```

# por espectro
```{r}
# Fonte: https://forumseguranca.org.br/wp-content/uploads/2020/10/anuario-14-2020-v1-final.pdf (p. 163)
esquerda <-  c("PC do B", "PCB","PSOL", "PSTU", "PT", "UP")

centro.esquerda <- c( "PDT",  "PSB", "PV", "REDE")

centro.direita <-  c("DEM", "PMDB(MDB)", "PP", "CIDADANIA",  "PSD",  "PSDB")

direita <- c("AVANTE(PTdoB)", "DC(PSDC)", "NOVO", "PATRIOTA(PEN)", "PEN", "PHS", "PL(PR)", "PMB", "PMN", "PODE(PTN)", "PPL", "PR", "PRB", "PROS", "PRP", "PRTB", "PSC", "PSDC", "PSL", "PT do B", "PTB", "PTC", "REPUBLICANOS(PRB)", "SOLIDARIEDADE", "PPS", "SD", "PHS", "PATRI")

unique(all_militares$sg_partido)

all_militares <- all_militares %>%  
  mutate(espectro = case_when(sg_partido %in% esquerda ~ "Esquerda",
                              sg_partido %in% centro.esquerda ~ "Centro-esquerda",
                              sg_partido %in% centro.direita ~ "Centro-direita",
                              sg_partido %in% direita ~ "Direita",
                              TRUE ~ "nao identicado")) %>%
  relocate(espectro, .after = sg_partido)
```


```{r}
color_espect <- colorRampPalette(scale_color[c(1,2)])

color_espect <- color_espect(20) 

color_espect <- color_espect[c(1,7,13,19)]

pref.por.espectro.2020 <- all_militares %>% 
  filter(str_detect(situacao, "Segundo", negate = T),
         ds_cargo == "PREFEITO",
         situacao == "Eleito",
         ano_eleicao == 2020) %>% 
  count(ano_eleicao, espectro, sort = T) %>% 
  mutate(espectro = fct_reorder(espectro, n),
         color = case_when(espectro == "Centro-esquerda" ~ "#4A2F5F",
                           espectro == "Direita" ~ "#00468B",
                           espectro == "Centro-direita" ~ "#951933",
                           espectro == "Esquerda" ~ "#E00307"
         ))


color_espect_pref <- pref.por.espectro.2020$color


plot.pref.por.espectro.2020 <-  pref.por.espectro.2020 %>% 
  ggplot(aes(x = n, y = espectro, fill = espectro))+
  geom_col(position = "dodge", color = "white")+
  coord_cartesian(clip = "off") +
  scale_x_continuous(limits = c(0,max(pref.por.espectro.2020$n)+2))+
  scale_fill_manual("", values = color_espect_pref,
                     guide = guide_legend(reverse = T))+
   geom_text(aes(label = n), hjust = -1,
             fontface = "bold",
             position = position_dodge(width = -1),
    size = 3)+
   theme(legend.position = "none",
         legend.direction = "vertical",
         plot.title.position = "plot",
         text= element_text(size = 8),
         legend.text = element_text(size = 8),
         plot.margin = unit(c(0,.5,.5,.5), "cm"))+
   labs(title = "Prefeitos")


#####
ver.por.espectro.2020 <- all_militares %>% 
  filter(str_detect(situacao, "Segundo", negate = T),
         ds_cargo == "VEREADOR",
         situacao == "Eleito",
         ano_eleicao == 2020) %>% 
  count(ano_eleicao, espectro, sort = T) %>% 
  mutate(espectro = fct_reorder(espectro, n),
         
         color = case_when(espectro == "Centro-esquerda" ~ "#4A2F5F",
                           espectro == "Direita" ~ "#00468B",
                           espectro == "Centro-direita" ~ "#951933",
                           espectro == "Esquerda" ~ "#E00307"
         ))


color_espect_ver <- ver.por.espectro.2020$color


plot.ver.por.espectro.2020 <-  ver.por.espectro.2020 %>% 
  ggplot(aes(x = n, y = espectro, fill = espectro))+
  geom_col(position = "dodge", color = "white")+
  coord_cartesian(clip = "off") +
  scale_x_continuous(limits = c(0,max(ver.por.espectro.2020$n)+2))+
  scale_fill_manual("", values = color_espect_ver[c(1,4,3,2)],
                     guide = guide_legend(reverse = T))+
   geom_text(aes(label = n), hjust = -1,
             fontface = "bold",
             position = position_dodge(width = -1),
    size = 3)+
   theme(legend.position = "none",
         legend.direction = "vertical",
         plot.title.position = "plot",
         text= element_text(size = 8),
         legend.text = element_text(size = 8),
         plot.margin = unit(c(0,.5,.5,.5), "cm"))+
   labs(title = "Vereadores")


```

```{r}
espect.2020 <- plot.pref.por.espectro.2020 + plot.ver.por.espectro.2020

  setwd("C:/rstats/soudapaz/eleitos")
  Cairo::CairoSVG("espect.2020.svg")
  print(espect.2020)
  dev.off()
```

# Estado todos os cargos
```{r}
comp.uf <- all_militares %>% 
  filter(str_detect(situacao, "Segundo", negate = T),
         #ds_cargo == "PREFEITO",
         situacao == "Eleito") %>% 
  count(ano_eleicao, sg_uf) %>% 
  group_by(sg_uf) %>% 
  arrange(ano_eleicao, .by_group = T) %>% 
  mutate(perc_var = round((n/lag(n) - 1) * 100,0),
         perc_var_label = ifelse(is.na(perc_var), n, paste0(n, "\n(", perc_var, "%)")),
         perc_var_label = ifelse(perc_var > 0, paste0(n, "\n(+", perc_var, "%)"), perc_var_label),
         perc_var_label = ifelse(is.na(perc_var), n, perc_var_label),
         color = ifelse(perc_var < 0, "red", "blue"),
         color = ifelse(is.na(perc_var), "blue", color))


comp.uf.color <- comp.uf$color

plot.comp.uf <- comp.uf %>%
  #filter(sg_uf == "SP") %>% 
  ggplot(aes(x = as.factor(ano_eleicao), y = n))+
  geom_point(aes(color = as.factor(ano_eleicao)))+
  scale_color_manual("", values = scale_color[c(1,3,11)])+
  geom_line(group = 1) +
  scale_y_continuous(sec.axis = dup_axis())+
  scale_fill_manual("", values = scale_color[c(1,3,11)])+
  coord_cartesian(clip = "off")+
  facet_wrap(vars(sg_uf), strip.position = "left", ncol = 4) +
  theme(legend.position = c(.85, .05),
        text = element_text(size = 8),
        axis.text.y.left  = element_blank(),
        axis.text.y.right = element_text(size = 8),
        strip.text = element_text(size = 8),
        strip.background = element_rect(fill = scale_color[8]),
        panel.spacing.y = unit(8, "mm"))
```

```{r}
Cairo::CairoSVG("plot.comp.uf", height = 10)
print(plot.comp.uf)     
dev.off()
```


# Estado todos os cargos
```{r}
comp.uf <- all_militares %>% 
  filter(str_detect(situacao, "Segundo", negate = T),
         #ds_cargo == "PREFEITO",
         situacao == "Eleito") %>% 
  count(ano_eleicao, sg_uf) %>% 
  group_by(sg_uf) %>% 
  arrange(ano_eleicao, .by_group = T) %>% 
  mutate(perc_var = round((n/lag(n) - 1) * 100,0),
         perc_var_label = ifelse(is.na(perc_var), n, paste0(n, "\n(", perc_var, "%)")),
         perc_var_label = ifelse(perc_var > 0, paste0(n, "\n(+", perc_var, "%)"), perc_var_label),
         perc_var_label = ifelse(is.na(perc_var), n, perc_var_label),
         color = ifelse(perc_var < 0, "red", "blue"),
         color = ifelse(is.na(perc_var), "blue", color))


comp.uf.color <- comp.uf$color

plot.comp.uf <- comp.uf %>%
  #filter(sg_uf == "SP") %>% 
  ggplot(aes(x = as.factor(ano_eleicao), y = n))+
  geom_point(aes(color = as.factor(ano_eleicao)))+
  scale_color_manual("", values = scale_color[c(1,3,11)])+
  geom_line(group = 1) +
  scale_y_continuous(sec.axis = dup_axis())+
  scale_fill_manual("", values = scale_color[c(1,3,11)])+
  coord_cartesian(clip = "off")+
  facet_wrap(vars(sg_uf), strip.position = "left", ncol = 4) +
  theme(legend.position = c(.85, .05),
        text = element_text(size = 8),
        axis.text.y.left  = element_blank(),
        axis.text.y.right = element_text(size = 8),
        strip.text = element_text(size = 8),
        strip.background = element_rect(fill = scale_color[8]),
        panel.spacing.y = unit(8, "mm"))
```

```{r}
Cairo::CairoSVG("plot.comp.uf", height = 10)
print(plot.comp.uf)     
dev.off()
```


# Estado prefeitos
```{r}
comp.uf.pref <- all_militares %>% 
  filter(str_detect(situacao, "Segundo", negate = T),
         ds_cargo == "PREFEITO",
         situacao == "Eleito") %>%  
  count(ano_eleicao, sg_uf)
  # group_by(sg_uf) %>% 
  # arrange(ano_eleicao, .by_group = T) %>% 
  # mutate(perc_var = round((n/lag(n) - 1) * 100,0),
  #        perc_var_label = ifelse(is.na(perc_var), n, paste0(n, "\n(", perc_var, "%)")),
  #        perc_var_label = ifelse(perc_var > 0, paste0(n, "\n(+", perc_var, "%)"), perc_var_label),
  #        perc_var_label = ifelse(is.na(perc_var), n, perc_var_label),
  #        color = ifelse(perc_var < 0, "red", "blue"),
  #        color = ifelse(is.na(perc_var), "blue", color))


comp.uf.color <- comp.uf$color

plot.comp.uf.pref <- comp.uf.pref %>%
  #filter(sg_uf == "SP") %>% 
  ggplot(aes(x = as.factor(ano_eleicao), y = n)) +
  geom_point(aes(color = as.factor(ano_eleicao))) +
  scale_color_manual("", values = scale_color[c(1,3,11)])+
  geom_line(group = 1) +
  scale_y_continuous(sec.axis = dup_axis(), limits = c(0,8))+
  scale_fill_manual("", values = scale_color[c(1,3,11)])+
  coord_cartesian(clip = "off")+
  facet_wrap(vars(sg_uf), strip.position = "left", ncol = 4) +
  theme(legend.position = c(.85, .05),
        text = element_text(size = 8),
        axis.text.y.left  = element_blank(),
        axis.text.y.right = element_text(size = 8),
        strip.text = element_text(size = 8),
        strip.background = element_rect(fill = scale_color[8]),
        panel.spacing.y = unit(8, "mm"))
```

```{r}
Cairo::CairoSVG("plot.comp.uf.pref", height = 10)
print(plot.comp.uf.pref)     
dev.off()
```

# Estado vereadores
```{r}
comp.uf.ver <- all_militares %>% 
  filter(str_detect(situacao, "Segundo", negate = T),
         ds_cargo == "VEREADOR",
         situacao == "Eleito") %>%  
  count(ano_eleicao, sg_uf, sort = T)
  # group_by(sg_uf) %>% 
  # arrange(ano_eleicao, .by_group = T) %>% 
  # mutate(perc_var = round((n/lag(n) - 1) * 100,0),
  #        perc_var_label = ifelse(is.na(perc_var), n, paste0(n, "\n(", perc_var, "%)")),
  #        perc_var_label = ifelse(perc_var > 0, paste0(n, "\n(+", perc_var, "%)"), perc_var_label),
  #        perc_var_label = ifelse(is.na(perc_var), n, perc_var_label),
  #        color = ifelse(perc_var < 0, "red", "blue"),
  #        color = ifelse(is.na(perc_var), "blue", color))

comp.uf.color <- comp.uf$color

plot.comp.uf.ver <- comp.uf.ver %>%
  #filter(sg_uf == "SP") %>% 
  ggplot(aes(x = as.factor(ano_eleicao), y = n)) +
  geom_point(aes(color = as.factor(ano_eleicao))) +
  scale_color_manual("", values = scale_color[c(1,3,11)])+
  geom_line(group = 1) +
  scale_y_continuous(sec.axis = dup_axis(), limits = c(0,135), breaks = seq(0, 130, 30))+
  scale_fill_manual("", values = scale_color[c(1,3,11)])+
  coord_cartesian(clip = "off")+
  facet_wrap(vars(sg_uf), strip.position = "left", ncol = 4) +
  theme(legend.position = c(.85, .05),
        text = element_text(size = 8),
        axis.text.y.left  = element_blank(),
        axis.text.y.right = element_text(size = 8),
        strip.text = element_text(size = 8),
        strip.background = element_rect(fill = scale_color[8]),
        panel.spacing.y = unit(8, "mm"))
```

```{r}
Cairo::CairoSVG("plot.comp.uf.ver", height = 10)
print(plot.comp.uf.ver)     
dev.off()
```

